臺灣板橋地方法院刑事判決　　　　　　 100年度訴字第2973號
公　訴　人　臺灣板橋地方法院檢察署檢察官
被　　　告　張鐸耀
上列被告因違反毒品危害防制條例案件，經檢察官提起公訴（10
0 年度毒偵字第6888號），因被告於準備程序中就被訴事實均為
有罪之陳述，經本院合議庭裁定由受命法官獨任進行簡式審判程
序，判決如下：
    主  文
張鐸耀施用第一級毒品，累犯，處有期徒捌月。扣案之海洛因參
包（合計驗餘淨重零點貳玖玖公克）沒收銷燬，扣案之上開海洛
因外包裝袋參只沒收；又施用第二級毒品，累犯，處有期徒刑肆
月。應執行有期徒刑拾月。扣案之海洛因參包（合計驗餘淨重零
點貳玖玖公克）沒收銷燬，扣案之上開海洛因外包裝袋參只沒收
。
    事  實
一、張鐸耀前於民國88年間，因施用毒品案件，經本院以88年度
    毒聲字第2481號裁定送勒戒處所觀察、勒戒後，認有繼續施
    用毒品之傾向，令入戒治處所施以強制戒治，於89年11月5
    日戒治期滿執行完畢，並經臺灣板橋地方法院檢察署檢察官
    以90年度戒毒偵字第463 號為不起訴處分確定；復因施用毒
    品案件，經本院裁定令入戒治處所施以強制戒治，於92年9
    月24日戒治期滿執行完畢，並經本院以91年度易緝字第179
    號判處有期徒刑7 月確定；再因施用毒品案件，經本院以94
    年度訴字第2606號判處有期徒刑10月、8 月確定，另因竊盜
    案件，經本院以95年度簡字第30號判處有期徒刑4 月，上開
    3 案件，嗣經依法減為有期徒刑5 月、4 月、2 月，應執行
    有期徒刑8 月15日確定，於96年7 月8 日縮刑期滿執行完畢
    。詎未戒除毒癮，猶基於施用第一級毒品海洛因之犯意，於
    100 年10月4 日上午11時許，在新北市○○區○○路112 號
    2 樓住處內，以注射稀釋後海洛因之方式，施用第一級毒品
    海洛因1 次；另基於施用第二級毒品甲基安非他命之犯意，
    於100 年10月2 日某時許，在上址（起訴書略載為：於100
    年10月4 日為警查獲驗尿前96小時內之某時，在不詳地點）
    ，以放置甲基安非他命於玻璃球上燒烤後吸食煙霧之方式，
    施用第二級毒品甲基安非他命1 次。嗣於同年月4 日16時50
    分許，經警持本院核發之搜索票，搜索上址住處，扣得海洛
    因3 包（合計淨重0.3 公克，取樣0.001 公克鑑驗用罄，剩
    餘0.299 公克），另採其尿液送驗呈嗎啡及甲基安非他命陽
    性反應，始查知上情。
二、案經新北市政府警察局新莊分局移送臺灣板橋地方法院檢察
    署檢察官偵查起訴。
    理  由
一、上揭分別施用第一級毒品海洛因、第二級毒品甲基安非他命
    1 次之事實，業據被告張鐸耀於警詢、偵查及本院審理時坦
    承不諱，而被告為警查獲時採集之尿液，經送驗結果呈嗎啡
    及甲基安非他命陽性反應，此有臺灣檢驗科技股份有限公司
    UL/2011/00000000號濫用藥物檢驗報告及新北市政府警察局
    新莊分局偵辦毒品案件尿液代碼表各1 份在卷可佐，另有現
    場照片7 幀在卷可憑，且有海洛因3 包（合計淨重0.3 公克
    ，取樣0.001 公克鑑驗用罄，剩餘0.299 公克）扣案可憑，
    被告上開自白與事實相符，堪信其為真實。又被告前於88年
    間，因施用毒品案件，經本院以88年度毒聲字第2481號裁定
    送勒戒處所觀察、勒戒後，認有繼續施用毒品之傾向，令入
    戒治處所施以強制戒治，於89年11月5 日戒治期滿執行完畢
    ，並經臺灣板橋地方法院檢察署檢察官以90年度戒毒偵字第
    463 號為不起訴處分確定；復因施用毒品案件，經本院裁定
    令入戒治處所施以強制戒治，於92年9 月24日戒治期滿執行
    完畢，並經本院以91年度易緝字第179 號判處有期徒刑7 月
    確定；再因施用毒品案件，經本院以94年度訴字第2606號判
    處有期徒刑10月、8 月確定，又臺灣高等法院被告前案紀錄
    表1 份附卷可稽，其於強制戒治執行完畢釋放後，5 年內再
    犯上開施用毒品案件後，復為本件施用毒品案件，應可認定
    。本案事證明確，被告犯行洵堪認定，應予依法論科。
二、核被告張鐸耀所為，係犯毒品危害防制條例第10條第1 項之
    施用第一級毒品罪、同條第2 項之施用第二級毒品罪。被告
    施用前後分別持有海洛因、甲基安非他命之低度行為，應分
    別為施用海洛因、甲基安非他命之高度行為所吸收，均不另
    論罪。又被告有事實欄所示之前科及執行紀錄，有臺灣高等
    法院被告前案紀錄表1 份在卷可參，其受有期徒刑之執行完
    畢後，5 年以內故意再犯有期徒刑以上之罪，均為累犯，依
    刑法第47條第1 項規定分別加重其刑。被告所犯上開2 罪，
    犯意各別，罪名不同，應分論併罰。爰審酌被告前經戒治程
    序執行完畢釋放後，仍未能徹底戒絕毒品，再犯本件施用毒
    品犯行，足見其戒絕毒癮之意志不堅，未能體悟施用毒品對
    己身所造成之傷害及社會之負擔，所為顯不足取，兼衡其犯
    罪動機、手段、已婚並育有一名幼子之生活狀況、國中畢業
    之智識程度及犯罪後均坦承犯行之態度等一切情狀，分別量
    處如主文所示之刑，併定其應執行之刑。
三、扣案之米白色粉末3 包（合計淨重0.3 公克，取樣0.001 公
    克鑑驗用罄，剩餘0.299 公克），檢出第一級毒品海洛因成
    分，有交通部民用航空局航空醫務中心100 年10月25日航藥
    鑑字第1005221 號鑑定書1 份附卷可參，應依毒品危害防制
    條例第18條第1 項前段規定，沒收銷燬之。包裝上開海洛因
    之外包裝3 只，並非不可與毒品分離，係用於包裹毒品，防
    止其裸露、潮濕，便於攜帶施用，認係被告所有，且供其施
    用第一級毒品所用之物，依刑法第38條第1 項第2 款規定，
    宣告沒收。
據上論斷，應依刑事訴訟法第273條之1第1項、第299條第1 項前
段，毒品危害防制條例第10條第1 項、第2 項、第18條第1 項前
段，刑法第11條、第47條第1 項、第38條第1 項第2 款、第51條
第5 款，判決如主文。
本案經檢察官陳世錚到庭執行職務。
中    華    民    國   100    年    12    月    29    日
                刑事第十四庭  法  官  俞秀美
上列正本證明與原本無異。
如不服本判決，應於判決送達後10日內敘明上訴理由，向本院提
出上訴狀 (應附繕本) ，上訴於臺灣高等法院。其未敘述上訴理
由者，應於上訴期間屆滿後20日內向本院補提理由書「切勿逕送
上級法院」。
                              書記官  謝怡貞
中    華    民    國   100    年    12    月    30    日
附錄本案論罪科刑法條全文：
毒品危害防制條例第10條
施用第一級毒品者，處 6 月以上 5 年以下有期徒刑。
施用第二級毒品者，處 3 年以下有期徒刑。